臺灣臺北地方法院民事裁定
110年度重國字第16號
原      告  陳泰鴻
訴訟代理人  邱群傑律師
被      告  臺灣桃園地方檢察署

法定代理人  王俊力
被      告  行政院海洋委員會海巡署偵防分署

法定代理人  黃民芳
上列當事人間請求國家賠償事件，本院裁定如下：
    主  文
本件移送臺灣基隆地方法院。
    理  由
一、按按損害賠償之訴，除依本法規定外，適用民事訴訟法之規
    定，國家賠償法第12條定有明文。又對於公法人之訴訟，由
    其公務所所在地之法院管轄；其以中央或地方機關為被告時
    ，由該機關所在地之法院管轄；因侵權行為涉訟者，得由行
    為地之法院管轄；共同訴訟之被告數人，其住所不在一法院
    管轄區域內者，各該住所地之法院俱有管轄權。但依第四條
    至前條規定有共同管轄法院者，由該法院管轄；訴訟之全部
    或一部，法院認為無管轄權者，依原告聲請或依職權以裁定
    移送其管轄法院，民事訴訟法第2條第1項、第15條第1項、
    第20條、第28條第1項各有明文。因侵權行為涉訟之共同訴
    訟被告之住所不在同一法院管轄區域內時，僅共同侵權行為
    地之法院有共同管轄權（最高法院105年度台抗字第234號、
    106年度台抗字第46號裁判意旨參照）。
二、本件原告起訴主張其所有之昌盛6號漁船（下稱系爭漁船）
    因其涉犯毒品案件遭被告臺灣桃園地方檢察署（下稱桃園地
    檢）扣押（案列：107年度偵字第00000000、2596、3283、3
    284、3302、5702號），桃園地檢並指示被告行政院海洋委
    員會海巡署偵防分署（下稱海偵署）轄下臺北查緝隊保管。
    嗣法院審理後判決其無罪確定（案列：臺灣桃園地方法院10
    7年度重訴字第22號、臺灣高等法院108年度上訴字第3761號
    ），經桃園地檢通知取回系爭漁船，始發現系爭漁船因被告
    未善盡保管責任，致機組零件遭盜取或泡水鏽蝕而無法使用
    ，爰依國家賠償法第2條第2項規定請求被告連帶賠償其損害
    共計新臺幣（下同）1186萬7000元並加計利息。查原告主張
    被告怠於執行保管系爭漁船之職務，而原告陳稱系爭漁船停
    泊在基隆市正濱漁港正濱安檢所前（見本院卷第12頁），可
    知本件之侵權行為地與結果地應位於基隆市，又桃園地檢與
    海偵署分別址設桃園市桃園區與臺北市文山區，可見被告所
    在地均不在同一法院轄區，依前所述，僅共同侵權行為地之
    臺灣基隆地方法院有管轄權，是原告向無管轄權之本院起訴
    ，顯係違誤，爰依民事訴訟法第28條第1項之規定，依職權
    裁定移送其管轄法院。
三、爰裁定如主文。　　
中　　華　　民　　國　　110 　年　　10　　月　　6 　　日
                  民事第五庭  審判長法　官　匡  偉
                                    法  官  楊承翰
                                    法  官  陳乃翊
以上正本係照原本作成。
如對本裁定抗告須於裁定送達後10日內向本院提出抗告狀，並繳
納抗告費新臺幣1,000元。
中　　華　　民　　國　　110 　年　　10　　月　　6 　　日
                                    書記官  詹雅筠